Images des répertoires du notaire Théodore Girardin pour l'étude XV
Archives nationales de France
Images des répertoires du notaire Théodore Girardin pour l'étude XV
30 janvier 1781 - 18 brumaire an II (30 janvier 1781 - 8 novembre 1793)
MC/RE/XV/12 - MC/RE/XV/14
Girardin, Théodore; Etude XV
3 registres
Archives nationales de France
Minutes et répertoires: la loi 2008-696 du 15 juillet 2008 relative aux archives a fixé à 75 ans à compter de la date de l'acte, ou à 25 ans à compter de la date du décès de l'intéressé si ce délai est plus bref, le délai de communication des minutes et répertoires des notaires; ce délai est porté à 100 ans à compter de la date de l'acte si le document se rapporte à un mineur (code du Patrimoine, articles L213-2, 4e d et 5e).
Autres documents de l'étude (dossiers de clients, comptabilité...): s'agissant d'archives privées, ces documents sont communicables selon les modalités fixées par le déposant ou le donateur.
Certains documents ne sont pas accessibles sous leur forme originale en raison de leur mauvais état de conservation.
Registres entrés aux Archives nationales en 1942.
Images des répertoires de l’étude XV
Archives de l'étude XV
répertoire d'officier public ministériel
- Répertoire chronologique pour la période du 30 janvier 1781 au 31 janvier 1791, 30 janvier 1781 - 31 janvier 1791; MC/RE/XV/12; Un registre de 489 feuillets de papier manuscrits, hauteur 38 cm x largeur 25 cm, composé des cahiers foliotés par le notaire. Le registre est en bon état; il y a une tache d'encre au feuillet 73 v°; une erreur figure au f° 350 v°: il s’agit du mois d’août 1786 et non de juillet 1786.
  Registre folioté en 2003 (foliotation non visible à l'écran)
  Le répertoire contient les informations suivantes: 1. nature de l'acte; 2. nom, prénom, des parties; 3. date du jour.
  répertoire
  - Liste chronologique des actes pour la période du 30 janvier au 31 décembre 1781, 30 janvier - 31 décembre 1781; 1 r°-68 r°; 67 feuillets
    - du 30 janvier au 30 juin 1781, 30 janvier - 30 juin 1781; 1 r°-33 v°; 33 feuillets
    - du 1er juillet au 31 décembre 1781, 1er juillet - 31 décembre 1781; 34 r°-68 r°; 34 feuillets
  - Liste chronologique des actes pour la période du 1er janvier au 31 décembre 1782, 1er janvier - 31 décembre 1782; 68 v°-141 v°; 73 feuillets
    - du 1er janvier au 30 juin 1782, 1er janvier - 30 juin 1782; 68 v°-109 v°; 41 feuillets
    - du 1er juillet au 31 décembre 1782, 1er juillet - 31 décembre 1782; 109 v°-141 v°; 32 feuillets
  - Liste chronologique des actes pour la période du 2 janvier au 31 décembre 1783, 2 janvier - 31 décembre 1783; 141 v°-210 r°; 69 feuillets
    - du 2 janvier au 30 juin 1783, 2 janvier - 30 juin 1783; 141 v° -177 r°; 36 feuillets
    - du 1er juillet au 31 décembre 1783, 1er juillet - 31 décembre 1783; 177 r°-210 r°; 33 feuillets
  - Liste chronologique des actes pour la période du 2 janvier au 31 décembre 1784, 2 janvier - 31 décembre 1784; 210 r°-268 r°; 58 feuillets
    - du 2 janvier au 30 juin 1784, 2 janvier - 30 juin 1784; 210 r°-240 r°; 30 feuillets
    - du 1er juillet au 31 décembre 1784, 1er juillet - 31 décembre 1784; 240 r°-268 r°; 28 feuillets
  - Liste chronologique des actes pour la période du 3 janvier au 31 décembre 1785, 3 janvier - 31 décembre 1785; 268 r°-325 v°; 57 feuillets
    - du 3 janvier au 30 juin 1785, 3 janvier - 30 juin 1785; 268 r°-298 v°; 30 feuillets
    - du 1er juillet au 31 décembre 1785, 1er juillet - 31 décembre 1785; 298 v°-325 v°; 27 feuillets
  - Liste chronologique des actes pour la période du 2 janvier au 31 décembre 1786, 2 janvier - 31 décembre 1786; 326 r°-364 v°; 38 feuillets
  - Liste chronologique des actes pour la période du 2 janvier au 31 décembre 1787, 2 janvier - 31 décembre 1787; 364 v°-388 v°; 24 feuillets
  - Liste chronologique des actes pour la période du 1er janvier au 31 décembre 1788, 1er janvier - 31 décembre 1788; 389 r°-413 v°; 24 feuillets
  - Liste chronologique des actes pour la période du 2 janvier au 31 décembre 1789, 2 janvier - 31 décembre 1789; 414 r°-441 r°; 27 feuillets
  - Liste chronologique des actes pour la période du 4 janvier au 31 décembre 1790, 4 janvier - 31 décembre 1790; 442 r°-479 v°; 37 feuillets
  - Liste chronologique des actes pour la période du 2 au 31 janvier 1791, 2 janvier - 31 janvier 1791; 480 r°-488 r°; 8 feuillets
- Répertoire chronologique pour la période du 1er février 1791 au 31 décembre 1792, 1er février 1791 - 31 décembre 1792; MC/RE/XV/13; Un registre de 107 feuillets de papier manuscrits, hauteur 42 cm x largeur 27 cm, paginés en toutes lettres par le notaire. Le registre est en bon état; le f°12 est détaché; pages blanches bâtonnées aux feuillets 55 v°, 56 r°.
  Le répertoire contient les informations suivantes: 1. nom de la première partie; 2. nature de l'acte; 3. nom des autres parties; 3. date du jour.
  Les actes contenus dans ce répertoire figurent également dans le répertoire XV/14.
  - Liste chronologique des actes pour la période du 1er février au 31 décembre 1791, 1er février - 31 décembre 1791; 1 r°-50 r°; 50 feuillets
    - du 1er février au 30 juin 1791, 1er février - 30 juin 1791; 1 r°-26 v°; 26 feuillets
    - du 1er juillet au 31 décembre 1791, 1er juillet - 31 décembre 1791; 26 v°-50 r°; 24 feuillets
  - Liste chronologique des actes pour la période du 1er janvier au 31 décembre 1792, 1er janvier - 31 décembre 1792; 50 r°-106 r°; 56 feuillets
    - du 1er janvier au 30 juin 1792, 1er janvier - 30 juin 1792; 50 r°-83 r°; 33 feuillets
    - du 1er juillet au 31 décembre 1792, 1er juillet - 31 décembre 1792; 83 r°-106 r°; 23 feuillets
- Répertoire chronologique pour la période du 1er février 1791 au 18 brumaire an II (1er février 1791 - 8 novembre 1793), 1er février 1791 - 18 brumaire an II (1er février 1791 - 8 novembre 1793); MC/RE/XV/14; Un registre de 147 feuillets de papier manuscrits, hauteur 40 cm x largeur 25 cm, composé de 4 cahiers. Le registre est en bon état, il a été récemment restauré; un feuillet blanc:102 v°.
  Le répertoire contient les informations suivantes: 1. nature de l'acte; 2. nom, prénom, des parties; 3. date du jour; 4. acte passé en minute ou en brevet.
  Attention: seuls les actes passés en minute sont conservés; les actes mentionnés dans le répertoire comme passés en simple brevet (colonne 3) ne sont pas conservés par les notaires et ne sont donc pas versés au Minutier (ils sont remis aux clients).
  - Liste chronologique des actes pour la période du 1er février au 31 décembre 1791, 1er février - 31 décembre 1791; 1 r°-45 r°; 45 feuillets
    - du 1er janvier au 30 juin 1791, 1er janvier - 30 juin 1791; 1 r°-21 r°; 21 feuillets
    - du 1er juillet au 31 décembre 1791, 1er juillet - 31 décembre 1791; 21 r°-45 r°; 24 feuillets
  - Liste chronologique des actes pour la période du 1er janvier au 31 décembre 1792, 1er janvier - 31 décembre 1792; 45 r°-96 r°; 51 feuillets
    - du 1er janvier au 30 juin 1792, 1er janvier - 30 juin 1792; 45 r°-75 r°; 30 feuillets
    - du 1er juillet au 31 décembre 1792, 1er juillet - 31 décembre 1792; 75 r°-96 r°; 21 feuillets
  - Liste chronologique des actes pour la période du 1er janvier au 10 octobre 1793, 1er janvier - 10 octobre 1793; 96 r°-142 r°; 46 feuillets
    - du 1er janvier au 30 juin 1793, 1er janvier - 30 juin 1793; 96 r°-124 v°; 28 feuillets
    - du 1er juillet au 10 octobre 1793, 1er juillet - 10 octobre 1793; 124 v°-142 r°; 18 feuillets
  - Liste chronologique des actes pour la période du 19 vendémiaire au 18 brumaire an II (10 octobre - 8 novembre 1793), 19 vendémiaire - 18 brumaire an II (10 octobre - 8 novembre 1793); 142 r°-147 v°; 5 feuillets